臺灣屏東地方法院刑事判決　　　　　　　　　　　　　九十三年度簡上字第一號
　　上　訴　人　臺灣屏東地方法院檢察署檢察官
　　被　　　告　丁○○
右列上訴人因丁○○竊盜案件，對於中華民國九十二年十一月八日本院所為第一審判
決（九十二年度簡字第八○八號）提起上訴（原聲請簡易判決處刑案號：九十二年度
偵字第五六一二號），及移
三年度偵字第一二○、六九六、八一三、七八六、一○四○號），本院管轄第二審合
議庭，認為應適用通常程序審判，自為第一審判決，判決如左：
    主  文
原判決撤銷。
丁○○共同連續於夜間侵入住宅竊盜，處有期徒刑拾月。
鑰匙參支均沒收。
    事  實
一、丁○○基於意圖為自己不法所有之概括犯意，連續為下列犯行：
（一）於民國九十二年十月六日上午十一時許，與曾正宏基於竊盜之共同犯意聯絡，
      前往屏東縣內埔鄉○○村○○路內埔工業區，共同竊取丑○○所有置放於該處
      之水溝蓋八塊（丁○○竊取二塊、曾正宏竊取六塊）後，出售於不知情之宋素
      珍，並將所得現金新台幣（下同）三百二十元花用殆盡。
（二）於九十二年十一月三日夜間九時許，趁友人丙○○位於屏東縣內埔鄉○○村○○路二○二號住宅大門未鎖且無人在內之際，獨自入內徒手竊取丙○○所有現
      金八千元、手機一支（廠牌三星，Ｓ３０８型）、金項鍊三條、金戒指一只等
      物，得手後分別於同年十一月五日、十一月十八日及十一月二十一日持前開金
      飾前往屏東縣內埔鄉○○村○○路六十六號「金玉宮銀樓」售予不知情之負責
      人劉德政，依序得款四千五百五十元、六千一百元及七千五百元，均花用完畢
      。
（三）於九十二年十一月十五日晚上十一時許，在屏東縣內埔鄉○○村○○路五Ｏ九
      號前，見辛○○使用之車號ＰＤＹ—二八六號重型機車置放該處無人看管之際
      ，遂從該機車置物箱內拿取鑰匙發動該機車後加以竊取，得手後供己使用。嗣
      於九十二年十一月十六日凌晨五時四十分許，在屏東縣內埔鄉○○村○○路巨
      星大樓前為警循線查獲。
（四）於九十二年十一月二十五日晚上九時許，在屏東縣內埔鄉○○村○○路「六十
      年代網際網路」前停車場，趁甲○○使用之車號ＷＦＦ─八二五號輕型機車置
      放於該處無人看管之際，遂以自備鑰匙一隻開啟該機車電門鎖後加以竊取，得
      手後供己使用，嗣經警查獲，並扣得其所有供竊盜所用之鑰匙一支。
（五）又於九十二年十一月二十六日二十時許，夜間侵入劉興吉位於屏東縣內埔鄉東
      寧村一九八號住宅二樓房間，徒手竊取劉興吉所有之硬幣約一千元、手機（廠
      牌摩托羅拉，手機序號000000000000000）一支及住宅鑰匙一
      把得手後，於同日二十一時許持前開手機前往屏東縣內埔鄉○○村○○路三○○號千大通訊行售予不知情之負責人陳玉櫻，得款一千三百元，並將所得現金
      花用完畢；嗣為警於同月三十日十六時三十分許，在屏東縣內埔鄉○○村○○
      路巨星大樓前循線查獲。
（六）自九十二年十一月中旬某日起，至九十三年一月六日十時許，在附表一所示時
      間、地點，分別侵入如附表二所示被害人戊○○、乙○○、己○○、子○○、
      寅○○、癸○○及庚○○之住處，且竊取如附表一所示之被害人財物，其中丁○○於竊得癸○○所有之大眾銀行現金卡後，見取款密碼記載於該卡片之上，
      旋基於為自己不法所有之意圖，未經癸○○同意，將系爭現金卡置入名稱不詳
      之銀行所有之自動付款設備內，再輸入提款密碼，以此不正方法提領癸○○所
      有之金錢一千元，得手後並丟棄該現金卡。
（七）於九十三年一月二十九日十二時許，在屏東縣內埔鄉內埔車站前，竊取壬○○
      所有車號ＹＷＴ─４９５號輕機車一部，得手後供己騎乘，為警於九十三年二
      月一日十三時二十分許，在屏東縣內埔鄉○○路「貴族世家」餐廳查獲劉國俊
      欲騎乘前揭機車而知悉上情，並扣得丁○○所有用以行竊之鑰匙一支。
二、案經屏東縣警察局內埔分局報請臺灣屏東地方法院檢察署檢察官聲請簡易判決處
    刑及移送併辦。
    理  由
一、被告於右揭時地連續竊取他人財物之犯行，業據被告於警訊、偵查及本院庭訊時
    坦認不諱，核與被害人辛○○、劉興吉、利君豪、甲○○、丑○○、戊○○、乙○○、己○○、子○○、癸○○、庚○○、壬○○之指述、證人劉德政、李康明
    、宋素珍之證詞、同案被告劉國俊、曾正宏之供述相符，並有失竊機車受理報案
    單及贓物保領結書、贓物保領結書、讓渡切結書一紙、照片六幀、飾金買進日記
    簿影本一份、車輛竊盜查詢報表、遭竊車輛照片附卷可參，及被告所有供犯罪所
    用之鑰匙二支扣案可證，被告出於任意性之自白與事實相符，應堪採信，本件事
    證明確，被告竊盜犯行堪以認定。
二、核被告所為，係犯刑法第三百二十條第一項竊盜罪、第三百二十一條第一項第一
    款之夜間侵入住居竊盜罪、第三百三十九條之二第一項利用自動付款設備詐欺罪
    。其與曾正宏間就竊取水溝蓋之犯行有犯意聯絡、行為分擔，應論以共同正犯。
    其竊取被害人癸○○之現金卡後，持以利用自動付款設備取款，該夜間侵入住居
    竊盜與利用自動付款設備詐欺犯行間有手段、目的之牽連關係，應論以一較重之
    夜間侵入住居竊盜罪。其先後多次竊盜及加重竊盜犯行，時間緊接，觸犯基本構
    成要件相同之罪名，顯係基於概括犯意為之，應依連續犯規定論以最重之夜間侵
    入住居竊盜罪並加重其刑。公訴人雖未就被告竊取被害人辛○○財物以外之竊盜
    犯行及被告利用自動付款設備詐欺之犯行聲請簡易判決處刑，惟檢察官就犯罪事
    實一部起訴者，其效力及於全部，刑事訴訟法第二百六十七條定有明文，而此部
    分與檢察官聲請簡易判決處刑及本院論罪科刑部分分別有連續犯及牽連犯之裁判
    上一罪關係已如前述，為聲請效力所及，本院自應併予審理。再檢察官起訴法條
    認被告係犯刑法第三百二十條第一項之竊盜罪，亦與併案後之加重竊盜犯罪事實
    不符，其起訴法條應予變更。原審依竊盜罪予以論科，固非無見，惟原判決就被
    告竊取被害人辛○○財物以外之竊盜犯行及利用自動付款設備詐欺犯行未及併予
    審判，尚有未洽，檢察官上訴意旨執此指摘原判決不當，為有理由，原判決既有
    上開違誤之處，自屬無可維持，應予撤銷改判。爰審酌被告屢次經警查獲後仍一
    再為竊盜犯行、對社會治安危害非輕、惟其犯後坦承犯行、庭訊態度良好等一切
    情狀，自為第一審判決量處如主文所示之刑，以示懲儆。
三、被告竊取被害人庚○○機車所用之鑰匙一支雖未扣案，但不能證明業已滅失，及
    扣案之鑰匙二支，均為被告所有供犯罪所用之物，爰為沒收之諭知。
四、九十三年度偵字第六九六號移送併辦意旨另以：被告於九十二年十一月三十日十
    五時四十分許，持所竊得前揭鑰匙欲再前往劉興吉住宅開門準備行竊之際，為路
    旁江明儒當場發現制止而未得逞云云。然查被告為證人江明儒發覺時，並未侵入
    被害人劉興吉之住所，亦未著手為翻箱倒櫃之竊盜犯行，其所為顯係竊盜之預備
    行為，而刑法竊盜罪並未處罰預備犯，是其行為應屬不罰，從而，被告此部份犯
    行與本案之其他犯行即無連續犯關係，非在本院審理範圍，應予退併，附此敘明
    。
應依刑事訴訟法第四百五十五條之一第三項、第三百六十九條第一項前段、第二百九
十九條第一項前段、第三百條，刑法第二十八條、第五十六條、第三百二十一條第一
項第一款、第三百三十九條之二第一項、第五十五條，第三十八條第一項第二款，判
決如主文。
本案經檢察官盧明軒到庭執行職務
中      華      民      國      九十三      年      四      月  十五    日
                                      臺灣屏東地方法院刑事第六庭
                                          審判長法  官  石家禎
                                                法  官  許心
                                                法  官  林家聖
附表一
┌─────────────────────────────────┐
│犯罪時地暨犯罪被害人損失財物一覽表                                │
├────┬─────────────┬──────────┬───┤
│犯罪時間│犯罪地點                  │   損  失 財  物   │價值  │
├────┼─────────────┼──────────┼───┤
│92.11中 │屏東縣內埔鄉○○村○○路  │ＶＣＤ一台、摩托羅拉│六千元│
│旬      │                六十七號  │牌手機一支          │      │
├────┼─────────────┼──────────┼───┤
│92.12 初│屏東縣內埔鄉○○村○○路  │現金八千元、三星、摩│一萬  │
│        │        七十八號          │托羅拉牌手機各一支  │八千元│
├────┼─────────────┼──────────┼───┤
│92.12.2 │屏東縣內埔鄉○○村○○路  │諾基亞牌手機一支    │四千元│
│pm7:00許│一一二號                  │                    │      │
├────┼─────────────┼──────────┼───┤
│92.12.8 │屏東縣內埔鄉○○村○○路  │諾基亞牌手機一支    │四千元│
│pm4:00許│一五七之一號前之機車置物箱│                    │      │
├────┼─────────────┼──────────┼───┤
│92.12.9 │屏東縣內埔鄉○○村○○路  │諾基亞手機一支      │九千元│
│pm3:00許│二八六號                  │摩托羅拉手機一支    │      │
├────┼─────────────┼──────────┼───┤
│92.12.10│屏東縣內埔鄉○○村○○路  │郵局金融卡一張、大眾│盜領一│
│PM9:00許│七○二巷六四弄八號        │銀行現金卡一張、富邦│仟元  │
│        │                          │銀行現金卡一張      │      │
├────┼─────────────┼──────────┼───┤
│93.1.6  │屏東市○○○路中正游泳池前│輕型機車            │二萬元│
│10:00許 │持自備鑰匙一支            │ＥＺＪ─０８５一台  │      │
├────┴─────────────┴──────────┴───┤
│前開各項贓物共價值新台幣六萬二千元。                              │
└─────────────────────────────────┘
右正本證明與原本無異。
如不服本判決應於收受本判決後送達後十日內向本院提出上訴書狀，其未敘述上訴理
由者，並得於提起上訴後十日內向本院補提理由書狀（均須按他造當事人之人數附繕
本 ）「切勿逕送上級法院」
                     書記官  魏慧夷
中      華      民      國      九十三      年      四      月  十五    日
附錄本判決論罪之法條：
中華民國刑法第三百二十一條
犯竊盜罪而有左列情形之一者，處六月以上、五年以下有期徒刑：
一  於夜間侵入住宅或有人居住之建築物、船艦或隱匿其內而犯之者。
二  毀越門扇、牆垣或其他安全設備而犯之者。
三  攜帶兇器而犯之者。
四  結夥三人以上而犯之者。
五  乘火災、水災或其他災害之際而犯之者。
六  在車站或埠頭而犯之者。
前項之未遂犯罰之。
中華民國刑法第三百三十九條之二
意圖為自己或第三人不法之所有，以不正方法由自動付款設備取得他人之物者，處三
年以下有期徒刑、拘役或一萬元以下罰金。
以前項方法得財產上不法之利益或使第三人得之者，亦同。
